【裁判字號】    97,訴,617
【裁判日期】    980527
【裁判案由】    毒品危害防制條例等
【裁判全文】
臺灣桃園地方法院刑事判決               97年度訴字第617號
公  訴  人  臺灣桃園地方法院檢察署檢察官
被      告  甲○○
                    （現於臺灣臺北監獄執行中）
選任辯護人  王治魯律師
上列被告因毒品危害防制條例等案件，經檢察官提起公訴（97年
度偵字第5787號），本院於中華民國97年9 月4 日判決，就被告
涉犯偽造文書罪部分漏未判決，本院補充判決如下：
    主  文
甲○○共同行使偽造私文書，足以生損害於他人，處有期徒刑
月，如易科罰金，以新臺幣壹仟元折算壹日。上大國際快遞回執
收據上「李新利」之署押壹枚沒收。
    事  實
一、緣甲○○於民國97年2 月10日晚上11時許，在桃園縣中壢市
    ○○路某夜店認識某真實姓名年籍不詳綽號「大成」之成年
    男子後，嗣經「大成」介紹，輾轉由某真實姓名年籍不詳綽
    號「李董」（自稱李瑞郎）於同年月17日某時許，致電甲○
    ○，表明可代為解決新臺幣（下同）5 萬元賭債問題，欲由
    甲○○收受運自大陸地區之包裹，允諾事成後即代為處理上
    開5 萬元賭債。甲○○能預見任意替不熟識或不詳姓名之人
    代為收受運自大陸地區之包裹，足供他人利用其代收包裹之
    行為達到運輸並走私毒品或其他不法物品之目的，竟以前開
    結果之發生亦不違本意之犯意，當場允諾之，遂與「李董」
    、「大成」等人共同基於自大陸地區運輸第三級毒品愷他命
    私運進口之犯意聯絡，由「李董」安排將第三級毒品愷他命
    包裝夾藏後，空運至甲○○位於桃園縣楊梅鎮○○路367 巷
    2 弄11號住處，並偽以「李新利」之名義作為收貨人，推由
    甲○○負責收貨，嗣「李董」將第三級毒品愷他命白色細晶
    體（驗前毛重4568.87 公克，純度98％，驗前純質淨重4430
    .69 公克）夾藏在南瓜造型陶瓷工藝品4 只、雪人造型陶瓷
    工藝品4 只內加以包裝後，推由有共同運輸愷他命毒品私運
    進口犯意聯絡之某真實姓名年籍不詳自稱「楊晉廷」之成年
    男子，自大陸地區以收貨人「李新利」、收件地址「台灣省
    桃園縣楊梅鎮○○○○路367 巷2 弄11號」、聯絡電話「00
    00000000」、貨品名稱「工藝品」之方式空運至臺灣地區桃
    園縣楊梅鎮○○路367 巷2 弄11號。嗣該批夾藏愷他命之貨
    品於同年月3 日凌晨1 時40分許，以長榮航空公司第BR1852
    號班機運抵臺灣桃園國際機場，於報關時，經內政部警政署
    航空警察局安檢勤務人員以Ｘ光檢查儀掃瞄後，發現該等陶
    瓷工藝品內夾藏可疑之不明白色結晶物，乃會同海關人員開
    驗而查獲（所涉共同運輸第三級毒品罪，業經臺灣高等法院
    判處有期徒刑6 年，經最高法院駁回上訴確定）。
二、內政部警政署航空警察局為查緝上開物品來源，乃由警員喬
    裝上大國際快遞公司送貨人員，於同日（97年3 月3 日）上
    午11時30分許，將上開夾藏毒品之貨物運抵桃園縣楊梅鎮○
    ○路367 巷2 弄11號甲○○住處交由甲○○收受，甲○○明
    知其並非姓名「李新利」之人，竟於喬裝之員警要求其簽收
    包裹時，依前述與「李董」、「大成」、「楊晉廷」等人偽
    以「李新利」名義收貨之謀議，基於共同行使偽造私文書之
    犯意聯絡，當場在上大國際快遞回執收據上偽簽「李新利」
    之署名而具領該包裹，並交還喬裝之警員而行使之，足以生
    損害於名為「李新利」之人及上大國際快遞公司，遂為警當
    場逮捕，並扣得上開上大國際快遞回執收據而查獲。
三、案經內政部警政署航空警察局移送臺灣桃園地方法院檢察署
    檢察官偵查起訴。
    理  由
一、以下本件認定事實所引用之本件卷內所有卷證資料（包含人
    證與文書證據、物證等證據）之證據能力，檢察官及被告、
    辯護人於本院準備程序、審理時均不爭執，且並無證據證明
    係公務員違背法定程序所取得；又卷內之各項文書證據，亦
    無刑事訴訟法第159 條之4 第1 款、第2 款顯有不可信之情
    況，而不得作為證據之情形，或有刑事訴訟法第159 條之4
    第3 款其他可信特別情況下所製作之文書，而得作為證據，
    均認有證據能力。
二、上開事實欄二所載之犯罪事實，業據被告甲○○於警詢、偵
    訊、本院訊問、準備程序、審理時坦承不諱（見偵卷第6 、
    30 、31 頁，本院卷第10、30、136 頁），並有上大國際快
    遞回執收據1 紙扣案可證（見偵卷第8 頁），足認被告前揭
    具任意性之自白核與事實相符，而屬可信，綜上所述，本件
    事證明確，被告犯行洵堪認定，應依法論科。
三、被告甲○○於上大國際快遞回執收據上偽簽「李新利」之署
    名而具領包裹，並交還喬裝之警員而行使之，足以生損害於
    名為「李新利」之人及上大國際快遞公司，核其所為，係犯
    刑法第216 條、第210 條之行使偽造私文書罪。檢察官於起
    訴書雖未論列上開法條，惟於起訴犯罪事實業已論及，自應
    認此部分業經起訴，本院自應予以審理。被告偽簽「李新利
    」署名之行為為偽造私文書之部分行為；又被告偽造「李新
    利」名義之回執收據後復持以行使，其偽造回執收據之低度
    行為為行使之高度行為所吸收，均不另論罪。被告與「李董
    」、「大成」、「楊晉廷」等成年人就上開犯行間，有犯意
    聯絡及行為分擔，為共同正犯。爰審酌被告係因代收愷他命
    毒品包裹而偽簽「李新利」之署名具領，犯後坦承犯行，態
    度尚可，其犯罪動機、目的、手段，暨其生活狀況、於本案
    前並無犯罪前科紀錄，有臺灣高等法院被告前案紀錄表1 紙
    在卷可稽，素行尚可等一切情狀，量處如主文所示之刑，並
    諭知如易科罰金之折算標準，以示懲儆。扣案上大國際快遞
    回執收據上「李新利」之署押，不問屬於犯人與否，應依刑
    法第219 條之規定宣告沒收。
據上論斷，應依刑事訴訟法第299 條第1 項前段，刑法第28條、
第216 條、第210 條、第41條第1 項前段、第219 條，判決如主
文。
本案經檢察官陳仁傑到庭執行職務。
中    華    民    國    98    年    5    月    27    日
                  刑事第三庭審判長法  官  吳為平
                                  法  官  林玉蕙
                                  法  官  蘇琬能
以上正本證明與原本無異。
如不服本判決應於收受判決後10日內向本院提出上訴書狀，並應
敘述具體理由。其未敘述上訴理由者，應於上訴期間屆滿後20日
內向本院補提理由書 (均須按他造當事人之人數附繕本)「 切勿
逕送上級法院」。
                                  書記官  何伊羚
中    華    民    國    98    年    5     月    27    日
附錄：本案論罪科刑法條全文
刑法第210條
偽造、變造私文書，足以生損害於公眾或他人者，處5 年以下有
期徒刑。
刑法第216條
行使第210 條至第215 條之文書者，依偽造、變造文書或登載不
實事項或使登載不實事項之規定處斷。


司法院資訊處製作；財團法人民間司法改革基金會備份。
